臺灣桃園地方法院刑事判決　　　　　　　100年度訴字第698號
公　訴　人　臺灣桃園地方法院檢察署檢察官
被　　　告　王世薊
指定辯護人　本院公設辯護人　陳瑞明
上列被告因違反槍砲彈藥刀械管制條例案件，經檢察官提起公訴
（100年度偵字第14015號），本院判決如下：
    主  文
王世薊未經許可，寄藏可發射子彈具有殺傷力之改造手槍，累犯
，處有期徒刑壹年柒月，併科罰金新臺幣參萬元，罰金如易服勞
役，以新臺幣壹仟元折算壹日。扣案之具殺傷力仿BERETTA 廠84
型半自動手槍製造之改造手槍壹枝（槍枝管制編號0000000000號
，含彈匣壹個）沒收。
    事  實
一、王世薊素行不佳，有多項前案紀錄，前因毒品案件，經本院
    91年度訴字第811 號刑事判決判處有期徒刑9 月，於民國94
    年10月1 日縮刑期滿執行完畢。詎猶不知悔改，明知可發射
    子彈具有殺傷力之改造手槍，屬槍砲彈藥刀械管制條例第4
    條第1 項第1 款所列之管制物品，非經主管機關許可，不得
    無故持有、寄藏，竟未經許可，自96年3 月間某日起，在桃
    園縣八德市○○路某土地公廟後方菜園處，受自稱「曾有海
    」之真實姓名年籍不詳成年男子所託，代為保管內裝有可發
    射子彈具有殺傷力之仿BERETTA 廠84型半自動手槍製造之改
    造手槍1 枝（槍枝管制編號0000000000號，含彈匣1 個）之
    塑膠袋，並將之藏置於該菜園土堆內。嗣王世薊因另案於10
    0 年2 月21日入監服刑，於會客時指示不知情之妻子吳小慧
    將該包塑膠袋取出置放於其位於桃園縣平鎮市○○路161 巷
    78號之住處廚房之米缸後，王世薊旋寫信向警方自首，並主
    動報繳上開藏放之改造手槍，員警得悉後即於100 年3 月24
    日前往上址並會同吳小慧起出王世薊報繳之該把改造手槍。
二、案經桃園縣政府警察局平鎮分局報告臺灣桃園地方法院檢察
    署檢察官偵查後起訴。
    理  由
一、按被告以外之人於審判外之陳述，雖不符刑事訴訟法第159
    條之1 至第159 條之4 之規定，而經當事人於審判程序同意
    作為證據，法院審酌該言詞陳述或書面陳述作成時之情況，
    認為適當者，亦得為證據。當事人、代理人或辯護人於法院
    調查證據時，知有第159 條第1 項不得為證據之情形，而未
    於言詞辯論終結前聲明異議者，視為有前項之同意，刑事訴
    訟法第159 條之5 定有明文。查本件被告及辯護人於言詞辯
    論終結前，對於下述本院採為認定犯罪事實依據之各項供述
    證據之證據能力，均未聲明異議，復經本院於審理時逐一提
    示予被告表示意見，本院審酌該等供述證據之取得過程並無
    瑕疵，與本案待證事實間復具有相當之關聯性，以之為本案
    證據並無不當，自得採為本件認定事實之基礎，合先敘明。
二、上揭事實，業據被告王世薊迭於警詢、偵查及本院審理時坦
    承不諱，核與證人吳小慧於警詢時證述之情節大致相符，並
    有前開扣案之改造手槍及刑案現場照片附卷可稽，而前開改
    造手槍經送內政部警政署刑事警察局就槍枝部分鑑定結果，
    認送鑑手槍1 枝（槍枝管制編號0000000000號，含彈匣1 個
    ），係改造手槍，由仿BERETTA 廠84型半自動手槍製造之槍
    枝，換裝土造金屬槍管而成，擊發功能正常，可供擊發適用
    子彈使用，認具殺傷力，有該局100 年4 月22日刑鑑字第10
    00046081號鑑定書在卷可按。本案事證明確，被告犯行堪以
    認定，應依法論科。
三、核被告王世薊所為，係犯槍砲彈藥刀械管制條例第8 條第4
    項之未經許可寄藏可發射子彈具有殺傷力之改造手槍罪。寄
    藏之受人委託代為保管，其保管之本身所為之持有，既係寄
    藏之當然結果，法律上自宜僅就寄藏行為為包括之評價，不
    應另就持有予以論罪。被告未經許可，無故寄藏改造手槍，
    其寄藏之繼續，為行為之繼續，至寄藏行為終了時，應僅成
    立一罪。被告有如事實欄所示之犯罪科刑執行情形，有臺灣
    高等法院被告全國前案紀錄表可佐，其於徒刑執行完畢後5
    年內，故意再犯本件有期徒刑以上之罪，為累犯，應依刑法
    第47條第1 項之規定加重其刑。按對於未發覺之罪自首而受
    裁判者，得減輕其刑。但有特別規定者，依其規定，刑法第
    62條定有明文。又犯本條例之罪自首，並報繳其持有之全部
    槍砲、彈藥、刀械者，減輕或免除其刑，槍砲彈藥刀械管制
    條例第18條第1 項前段亦定有明文。查被告在犯本案後，在
    有偵查犯罪職務之機關及公務員發覺前，主動寫信向員警供
    明本案寄藏改造手槍之犯行，並主動報繳該把改造手槍，有
    卷附之信件影本可稽（見偵查卷第50、51頁），已合於同條
    例第18條第1 項前段之要件，應依該規定減輕其刑。並先加
    後減之。爰審酌被告素行不佳，竟未經許可寄藏改造手槍，
    對社會治安已造成一定危害，應受非難，並參酌被告寄藏手
    槍之數量、規模、期間，及被告之犯罪動機、目的、手段、
    犯後已知悔悟等一切情狀，量處如主文所示之刑，並諭知併
    科之罰金刑及易服勞役之折算標準。
四、扣案之仿BERETTA 廠84型半自動手槍製造之改造手槍1 枝（
    槍枝管制編號0000000000號，含彈匣1 個），具殺傷力，業
    如前述，屬違禁物，應依刑法第38條第1 項第1 款規定宣告
    沒收。至扣案之改造子彈3 顆，均非制式子彈，經鑑定試射
    結果，認不具殺傷力，有前開鑑定書在卷可憑，因非屬違禁
    物，爰不併予宣告沒收，附此敘明。
據上論斷，應依刑事訴訟法第299 條第1 項前段，槍砲彈藥刀械
管制條例第8 條第4 項、第18條第1 項前段，刑法第11條前段、
第47條第1 項、第42條第3 項、第38條第1 項第1 款，判決如主
文。
本案經檢察官張聰耀到庭執行職務。
中    華    民    國   100    年    10    月    20    日
                  刑事第十三庭審判長法  官  蔡虔霖
                                    法  官  張宏任
                                    法  官  陳正昇
以上正本證明與原本無異。
如不服本判決應於收受判決後10日內向本院提出上訴書狀，並應
敘述具體理由。其未敘述上訴理由者，應於上訴期間屆滿後20日
內向本院補提理由書(均須按他造當事人之人數附繕本)「切勿逕
送上級法院」。
                                    書記官  陳雅婷
中    華    民    國   100    年    10    月    24    日
附錄本案論罪科刑依據之法條：
槍砲彈藥刀械管制條例第8條
未經許可，製造、販賣或運輸鋼筆槍、瓦斯槍、麻醉槍、獵槍、
空氣槍或第 4 條第 1 項第 1 款所定其他可發射金屬或子彈具
有殺傷力之各式槍砲者，處無期徒刑或 5 年以上有期徒刑，併
科新臺幣 1 千萬元以下罰金。
未經許可，轉讓、出租或出借前項所列槍枝者，處 5 年以上有
期徒刑，併科新臺幣 1 千萬元以下罰金。
意圖供自己或他人犯罪之用，而犯前二項之罪者，處無期徒刑或
7 年以上有期徒刑，併科新臺幣 1 千萬元以下罰金。
未經許可，持有、寄藏或意圖販賣而陳列第 1 項所列槍枝者，
處 3 年以上 10 年以下有期徒刑，併科新臺幣 7 百萬元以下罰
金。
第 1 項至第 3 項之未遂犯罰之。
犯第 1 項、第 2 項或第 4 項有關空氣槍之罪，其情節輕微者
，得減輕其刑。